臺灣新北地方法院板橋簡易庭民事簡易判決
111年度板簡字第509號
原      告  游仁吉  
被      告  行將企業股份有限公司

法定代理人  洪舜彥  
兼  上一人
訴訟代理人  林承駿  
被      告  許獻文  
上列當事人間請求減少價金與損賠事件，經本院於民國111年10
月28日言詞辯論終結，判決如下：
    主      文
原告之訴及假執行之聲請均駁回。
訴訟費用由原告負擔。
    事實及理由
一、原告主張：原告於民國109年10月21日自被告行將企業股份
    有限公司（下稱行將公司）以新臺幣（下同）211,000元買
    入BMW廠牌車牌號碼0000-00號之中古汽車（下稱系爭車輛）
    ，系爭車輛SAA競拍車輛查定表（下稱系爭查定表）記載保
    證里程數205,711公里，然經原告送廠維修，始知系爭車輛
    實際里程數為335,519公里，而有里程數之瑕疵，爰本於買
    賣瑕疵擔保之法律關係，依民法第359條、第360條規定，請
    求被告給付45萬元等語。並聲明：⒈被告應給付原告45萬元
    。⒉願供擔保請准宣告假執行。
二、被告則以：行將公司經營中古車拍賣業務及SAA車輛競拍中
    心平台，許獻文、林承駿為行將公司員工，系爭車輛由訴外
    人李虔駐委託拍賣，經原告參與競拍得標，於109年10月21
    日以總價195,000元拍定後，由出賣人俞建逵與買受人王麗
    媚簽立系爭車輛買賣契約，是兩造非系爭車輛買賣契約之當
    事人，又系爭查定表記載里程數保證係基於委拍人在委託競
    拍申請表勾選提供里程數保證，與行將公司無涉，非行將公
    司有何保證，行將公司拍賣公告亦載明里程數保證係委拍人
    自行填載事項同意保證，非行將公司保證事項，與行將公司
    無涉，且拍定人不得對行將公司主張拍賣物之瑕疵擔保請求
    權等語資為抗辯。並聲明：⒈原告之訴駁回。⒉如受不利判決
    ，願供擔保請准宣告免為假執行。
三、本院之判斷：
　㈠按債權債務之主體應以締結契約之當事人為準，凡以自己名
    義締結契約者，即成為契約之當事人，得享有契約所生之權
    利及應負擔契約所生之義務。債權人基於債之相對性僅得對
    於契約名義之債務人行使權利，而不得對於債務人以外之人
    請求（最高法院100年度台上字第715號判決參照）。換言之
    ，債權契約有所謂債之相對性，即在債之關係中，其法律關
    係原則上僅建構於參與債之關係之法律主體間，亦僅契約債
    權人得對契約債務人有所主張，至契約以外之第三人原則上
    不受他人間債權契約之拘束，亦不得以該債權契約對當事人
    為請求。而民法第359條、第360條瑕疵擔保請求權及瑕疵擔
    保損害賠償請求權之規定，係規定在民法債編各種之債買賣
    專節，僅買賣契約之買受人得主張，並僅得向買賣契約之出
    賣人主張。
　㈡行將公司為經營SAA車輛競拍中心平台之業主，許獻文、林承
    駿則為行將公司之員工，被告均非系爭車輛之車主，亦非出
    賣人，且系爭車輛買賣契約當事人為出賣人俞建逵與買受人
    王麗媚等事實，為原告所自認（見本院卷第82頁），則不論
    原告主張其為系爭車輛實際買方究否為真，依上說明，基於
    債之相對性，均不得向非出賣人之被告主張瑕疵擔保請求權
    及瑕疵擔保損害賠償請求權，從而，原告依民法第359條、
    第360條規定，請求被告給付45萬元，洵屬無據，不應准許
    。
四、綜上所述，原告本於買賣瑕疵擔保之法律關係，依民法第35
    9條、第360條規定，請求被告給付45萬元，為無理由，應予
    駁回，其假執行之聲請亦失所附麗，應併駁回之。
五、本件事證已臻明確，兩造其餘攻擊防禦方法及證據，經審酌
    後與判決之結果不生影響，爰不一一論列。 
據上論結，本件原告之訴為無理由，依民事訴訟法第436條第2項
、第78條，判決如主文。　　
中　　華　　民　　國　　111 　年　　11　　月　　18　　日
                    臺灣新北地方法院板橋簡易庭
　　　　　　　　　　　　法  官　陳佳君
以上正本係照原本作成。　　　　　　　　　　　　
如不服本判決，應於送達後20日內，向本院提出上訴狀並表明上
訴理由，如於本判決宣示後送達前提起上訴者，應於判決送達後
20日內補提上訴理由書（須附繕本）。
如委任律師提起上訴者，應一併繳納上訴審裁判費。 
中　　華　　民　　國　　111 　年　　11　　月　　18　　日
                        書記官  李庭君